臺灣臺北地方法院交通事件裁定　　　 100年度交聲字第2060號
原處分機關　臺北市交通事件裁決所
異　議　人
即受處分人　楊允文
上列異議人即受處分人因違反道路交通管理處罰條例事件，對於
臺北市交通事件裁決所於中華民國100 年8 月31日所為之處分（
原處分案號：北市裁罰字第裁22－ZAQ147340 號），聲明異議，
本院裁定如下：
    主  文
異議駁回。
    理  由
一、原處分意旨略以：異議人即受處分人楊允文所有之車牌號碼
    3887-QT 號自用小客車，於民國100 年5 月19日17時21分許
    ，行經國道高速公路泰山收費站南向第13車道處，未依規定
    繳納通行費，經通知補繳，未於期限內補繳，經國道公路警
    察局警員以有「汽車行駛於應繳費之公路不依規定繳費」之
    違規事實逕行製單舉發，嗣經原處分機關調查結果，仍認異
    議人確有前開違規行為，爰依道路交通管理處罰條例第27條
    第1 項規定，裁處異議人罰鍰新臺幣（下同）3,000 元等語
    。
二、聲明異議意旨略以：伊承認於100 年5 月19日誤闖泰山收費
    站之ETC 車道，知道會收到罰款通知，所以特別交代家人要
    留意掛號信件，但伊並未收到遠通電收股份有限公司以掛號
    寄送之補繳通行費通知單，直到100 年8 月19日才收到警察
    局所寄送之行政文書，稱異議人經通知應於100 年7 月11日
    前補繳，但未依規定補繳，伊於8 月30日向永吉路郵局查證
    ，催繳之掛號信函仍然在郵局，郵局的人還說投遞是投遞股
    負責，不保證投遞股一定會將信件送達，伊如果收到通知一
    定會去補繳通行費，也向丈夫及兒子確認過，但他們都說沒
    收到補繳通知，不會為了省一點錢而被罰3,000 元。是對於
    原處分不服，爰依法聲明異議等語。
三、按汽車行駛於應繳費之公路、橋樑、隧道或輪渡，不依規定
    繳費者，處汽車所有人或駕駛人3,000 元以上6, 000元以下
    罰鍰，並追繳欠費，道路交通管理處罰條例第27條第1項 定
    有明文。次按，交通部臺灣區○道○○○路局為辦理電子收
    費申裝及欠費追繳作業，依據公路通行費徵收管理辦法相關
    規定訂定交通部臺灣區○道○○○路局電子收費申裝及欠費
    追繳作業注意事項；車輛不依規定繳納通行費，營運單位之
    自動收費系統應將該用路人車輛之車種、牌照號碼、通行時
    間、地點、行駛方向等予以記錄並照相或錄影存記。營運單
    位應依本局查明之車籍資料，製發「補繳通行費及作業處理
    費通知單」，追繳通行費並加收作業處理費用。但因系統因
    素致無法完成扣款交易者，不另收作業處理費；用路人應依
    「補繳通行費及作業處理費通知單」所列金額及繳費期限完
    成補繳，逾補繳期限截止日未繳納者，依法舉發，交通部臺
    灣區○道○○○路局電子收費申裝及欠費追繳作業注意事項
    第1 條、第13條第1 項、第2 項、第17條亦分別定有明文。
四、另按處理違反道路交通管理事件，有關文書送達之程序，依
    行政程序法之規定。送達，於應受送達人之住居所、事務所
    或營業所為之；於應送達處所不獲會晤應受送達人時，得將
    文書付與有辨別事理能力之同居人、受僱人或應送達處所之
    接收郵件人員。送達不能依前2 條規定為之者，得將文書寄
    存送達地之地方自治或警察機關，並作送達通知書2 份，一
    份黏貼於應受送達人住居所、事務所、營業所或其就業處所
    門首，另一份交由鄰居轉交或置於該送達處所信箱或其他適
    當位置，以為送達。前項情形，如係以郵務人員為送達人者
    ，得將文書寄存於附近之郵政機關。違反道路交通管理事件
    統一裁罰基準及處理細則第5 條、行政程序法第72第1 項、
    第73條第1 項及第74條第1 項、第2 項亦分別定有明文。
五、經查：
  (一)異議人所有之上開自用小客車，於上開時、地，因未安裝電
    子收費設備仍行駛電子收費車道，而未繳納通行費，經通知
    補繳，至繳費期限100 年7 月11日止仍未補繳，經內政部警
    政署國道公路警察局第一警察隊泰山分隊員警以異議人有「
    汽車行駛於應繳費之公路不依規定繳費」逕行舉發，嗣經原
    處分機關依據道路交通管理處罰條例第27條第1 項規定，於
    100 年8 月31日裁處異議人罰鍰3,000 元等事實，均為異議
    人所不爭執，且有臺北市交通事件裁決所北市裁罰字第裁22
    －ZAQ147340 號裁決書、內政部警政署國道公路警察局公警
    局交字第ZAQ147340 號舉發違反道路交通管理事件通知單（
    下稱原舉發通知單）、原舉發通知單送達證書影本、交通部
    臺灣區○道○○○路局委託遠通電收股份有限公司補繳通行
    費及作業處理費通知單、交通部臺灣國道高速公路局電子收
    費服務單一案件查詢明細表等件在卷可稽（見本院卷第6 、
    14、15、16頁）。
  (二)又查，異議人不僅實際上與其丈夫、兒子共同居住於上揭臺
    北市○○區○○路194 號4 樓房屋，且其從97年8 月25日起
    即將戶籍遷入上揭住址，又其駕籍地址及所有車號3887-QJ
    號車籍地亦登記於上開住址等節，為異議人所自承甚明（見
    本院卷第194 頁），且有異議人之全戶戶籍資料查詢結果單
    、車號查詢汽車車籍結果單、異議人之駕駛人基本資料查詢
    表等在卷可參（見本院卷第11、19至21頁），堪認上揭松隆
    路194 號4 樓房屋為異議人之住所地無疑。又遠通電收股份
    有限公司受交通部臺灣區○道○○○路局之委託，寄發「補
    繳通行費及作業處理費通知單」，交由郵政機關向異議人上
    開住所地送達，因於送達處所未獲會晤異議人本人，亦無受
    領文書之同居人、受僱人或應送達處所之接收郵件人員，已
    於100 年6 月23日寄存送達於臺北永吉郵局（第78支局）一
    節，有交通部臺灣區○道○○○路局泰山收費站100 年8 月
    26 日 高泰業字第1000002151號函文及函附之高速公路局委
    託遠通電收公司辦理電子收費業務送達證書影本1 紙（見本
    院卷第8 、9 頁）附卷可憑。
  (三)再上開補繳通知單當時原係由臺北永吉郵局所屬郵務士李長
    河負責送達至異議人家中，因未能會晤本人或同居人，始寄
    存至郵局，而郵務士李長河經常送達郵件至異議人住處所在
    之大樓，依其過去送達掛號郵件至異議人住處之經驗，大部
    分時間均無人在家受領信件，惟其於辦理寄存送達作業前，
    一定會製作送達通知書2 份，一份黏貼於該處大門信箱外側
    ，另一份則投入信箱內等情節，業據證人李長河於本院調查
    時結證稱：伊常常送達郵件到臺北市○○區○○路194 號4
    樓，這住址就是法院提示之街景圖所在大樓沒錯，這裡平常
    有三個人在送，但是從送達回證上郵戳的號碼章「1061」是
    伊的號碼無誤，伊每天要送4 、500 件掛號，是沒有辦法記
    得寄送上開補繳通知書之情形，這戶人家經常不在家，伊送
    達掛號郵件到上開住址時，大約10件只會有2 成左右有人在
    家收受，當這戶人家的掛號信無人收受，伊就會開招領單，
    一式二份，一式放在信箱內，第二式貼在信箱前面，當有二
    天二次不在，郵件就會放到78支局，伊可以肯定伊一定都會
    按規定製作招領單招領，因為這棟大樓經常有掛號信件，伊
    還要等其他人下來領信，伊不會差那幾秒鐘的時間，按規定
    掛號人不在就是要製作招領單，伊考試進入郵局就是依規定
    辦事，伊未曾因未依規定製作招領單而受郵局處罰過等語明
    確（見本院卷第33、34頁），並有上揭補繳通知之送達回證
    及街景圖1 張在卷可參（見本院卷第9 、36頁），另經核上
    開補繳通知單送達回證確實亦經勾選「並製作送達證書二份
    ，一份黏貼於應受送達人門前，另一份置於受送達處所信箱
    或適當位置以為送達」等文字；異議人雖主張從未接獲郵局
    之招領通知書云云，然證人李長河業已到庭就其送達郵件之
    情形為詳實之證述，並以具結擔保其陳述之憑信性，本院復
    查無任何證據足認證人李長河上開證述有不實之處，而異議
    人所主張之事實既與上揭寄存送達通知書所顯現之客觀事證
    不符，又未能指出有何方法證明上開送達證書記載有虛偽不
    實之處，是仍應認本件補繳通知書業已經依上揭行政程序法
    所定程序通知異議人領取並寄存於郵局甚明。從而，本件「
    補繳通行費及作業處理費通知單」依上開規定，業已合法送
    達予異議人，不因異議人未向郵局領取該通知單而受影響，
    是異議人前揭所辯，均無足採。
六、綜上所述，異議人確有於上開時、地，行駛於應繳費之公路
    ，未依規定繳費，嗣經通知補繳仍未補繳之違規事實，原處
    分機關依道路交通管理處罰條例第27條第1 項規定，裁處異
    議人罰鍰3,000 元，核無違誤。本件異議為無理由，應予駁
    回。
據上論斷，應依道路交通事件處理辦法第18條，裁定如主文。
中    華    民    國   100    年    11    月    29    日
                  刑事第十四庭  法  官  陳思帆
上正本證明與原本無異。
如不服本裁定，應於裁定送達後5日內向本院提出抗告狀。
                                書記官  林素霜
中    華    民    國   100    年    12    月    1     日